【裁判字號】    93,金上訴,538
【裁判日期】    950418
【裁判案由】    違反期貨交易法
【裁判全文】
臺灣高等法院臺中分院刑事判決       93年度金上訴字第538號
上  訴  人  臺灣台中地方法院檢察署檢察官
被      告  巳○○
                      1號
            申○○
共      同  甲○○  律師
選任辯護人
被      告  丑○○
                    香港
            癸  ○
            己○○
                      4號
            戊○○（原名林凱莉）
            子○○
            辛○○
                      之6弄106號
            寅○○
            乙○○
            庚○○
            卯○○（原名廖靜茹）
            壬○○
            午○○
            辰○○
            丁○○
            未○○
上列上訴人因被告等違反期貨交易法案件，不服臺灣臺中地方法
院91年度訴字第2396號中華民國92年10月15日第一審判決（起訴
案號：臺灣臺中地方法院檢察署90年度偵字第9545、13722號）
，提起上訴，本院判決如下：
    主  文
原判決關於巳○○、申○○部分撤銷。
巳○○共同連續未經許可，擅自經營期貨經理事業、期貨顧問事
業，處有期徒刑拾月。緩刑參年。
申○○共同未經許可，擅自經營期貨經理事業、期貨顧問事業，
處有期徒刑陸月。緩刑參年。
其他上訴駁回。
    事  實
一、巳○○自民國（下同）八十八年底迄九十年二月間止，擔任
    臺中市○○○路○段二四七號五樓之三「立偉行」之負責人
    ，其於上揭營業期間，與該行之顧問即實際負責人Tonny（
    未經起訴，任職期間為八十八年底至八十九年底）及丙○○
    （現由原審法院通緝中，自九十年一月間開始任職），均明
    知未經前財政部證券暨期貨管理委員會（現已改為行政院金
    融監督管理委員會）之許可，不得擅自經營「外幣保證金交
    易」之顧問、仲介及經理業務，竟分別與Tonny、丙○○基
    於共同犯意之聯絡，先後引介辛宜珊等不特定客戶，與澳門
    「力富國際發展公司」（下稱力富公司）或「海達發展有限
    公司」（下稱海達公司）簽訂現貨外匯黃金交易契約，其等
    經營方式為：客戶填載「立偉行」提供之合約書（內含風險
    公開說明書、同意書、現貨外幣黃金交易規則、客戶資料表
    、委任書、客戶同意書、授權書、切結書、匯款委託書），
    將開戶最低保證金美金一萬元（可彈性降低）匯入力富公司
    於澳門匯業銀行有限公司之帳戶或海達公司於澳門之匯豐銀
    行帳戶，完成開戶手續後，客戶即可依「立偉行」提供之外
    幣即時行情走勢報價視訊系統或ＶＩＰ室，自行或委託「立
    偉行」之業務人員（即ＡＥ人員）通知力富公司、海達公司
    ，由力富公司或海達公司下單至國際金融市場，操作買賣指
    定之外幣，外幣種類有日幣、瑞士法朗、英鎊、歐元，此種
    交易不需實際交割，一般都在當日或到期日前以反方向交易
    軋平，而僅結算買賣差價，如價差超過保證金之一定成數時
    ，「立偉行」會要求客戶在價差範圍內補足不足之保證金，
    客戶如不即時補足，力富公司或海達公司即會將該筆外幣在
    國際外匯市場賣出，每次交易完成，力富公司或海達公司會
    將成交單傳真至「立偉行」，由客服部轉交予客戶，每交易
    一口，力富公司、海達公司可向客戶抽取手續費美金八十元
    ，力富公司依客戶交易量，每名客戶每月朋分美金一百元佣
    金予巳○○經營之「立偉行」。迨九十年二月一日，巳○○
    復基於同前之概括犯意，向湯明珠（業經台灣高等法院台南
    分院判處有期徒刑十月，緩刑三年確定在案）盤購址設臺南
    縣永康市○○路七二七巷二號十一樓之一「展毅行」，並僱
    用黃上騰（業經台灣高等法院台南分院判處有期徒刑十月，
    緩刑三年確定在案），與之基於共同之犯意聯絡，以同一手
    法，仲介王莊曼妮（原名王莊秋玉）等人與海達公司簽訂現
    貨外匯交易契約，而經營外幣保證金交易之顧問及其他相關
    服務事業。嗣至九十年三月起，由申○○接手擔任「立偉行
    」之負責人，申○○接任後，亦明知未經前財政部證券暨期
    貨管理委員會之許可，不得擅自經營「外幣保證金交易」之
    顧問、仲介及經理業務，竟與丙○○基於共同犯意之聯絡，
    仍以上開「立偉行」之人員、設備及方法繼續經營上開「外
    幣保證金交易」之顧問、仲介及經理業務。每次交易完成，
    海達公司會將成交單傳真至「立偉行」，由客服部轉交予客
    戶，每交易一口，海達公司可向客戶抽取手續費美金八十元
    ，海達公司依客戶交易量，每名客戶每月朋分美金一百元佣
    金予申○○經營之「立偉行」，海達公司則朋分美金八十元
    中之二十元予申○○經營之「立偉行」。迨至九十年二月十
    三日始為法務部調查局台南市調查站持檢察官核發之搜索票
    搜索「展毅行」，及於同年四月三日為法務部調查局台中市
    調查站持檢察官核發之搜索票搜索「立偉行」，而查獲上情
    。
二、案經法務部調查局台南市調查站移送臺灣台南地方法院檢察
    署檢察官呈請台灣高等法院檢察署檢察長核轉及由法務部調
    查局台中市調查站移送臺灣台中地方法院檢察署檢察官偵查
    起訴。
    理  由
壹、撤銷改判部分：
一、訊據被告巳○○、申○○等二人雖均矢口否認有違反期貨交
    易法之犯行，被告巳○○辯稱：伊並未經營上開「立偉行」
    及「展毅行」，亦不清楚「外幣保證金交易」之顧問、仲介
    及經理業務，係如何交易。伊僅係上開「立偉行」及「展毅
    行」之掛名人頭，並非實際經營之人，真正負責人為Tonny
    及吳瑞祺云云。被告申○○辯稱：伊係因無業缺錢，始前去
    「立偉行」應徵工作，進而答應擔任「立偉行」之負責人，
    但伊並非實際經營之人，真正負責人為吳瑞祺云云。經查：
（一）上開犯罪事實，業據被告巳○○、申○○等二人於警詢及
      偵查時分別供認不諱，核與證人湯明珠、黃上騰、黎志頡
      、辛宜珊、宋芝儀、戚鼎榮、張慶生、曾玲君、王桂英、
      謝秋桂、蔡彩鳳、施翠華、王莊秋玉、吳雪峰、余柱恩、
      莊鴻炎、李姿利、盧鴻芳等人於調查站時證述之情節相符
      ，並有客戶授權書三份、員工資料十六份、成交資料十份
      、公司資料十八份、匯款單據二份、行情資料十二份、合
      約書、客戶資料、出勤表、追繳保證金通知書、押金收據
      、開戶通知書、營利事業核准通知書、訓練資料各乙份、
      雜記二份、下單錄音帶四捲、錄影帶一捲、交易明細表、
      徵員廣告、電話聯絡簿、公司員工座位表、公司員工簽到
      簿、客戶帳戶對照表、客戶銀行帳戶資料、公司交易文宣
      資料、客戶交易試算資料、海達對帳單、客戶匯兌資料、
      客戶交易紀錄資料、余柱恩金融資料、客戶基本資料表各
      乙冊等物扣案可稽。
（二）參以：共同被告丙○○於調查站證稱：「伊於立偉行擔
      任顧問，主要擔任客戶之國際外匯現貨盤勢分析，立偉行
      有提供「霸才視訊」設備並設有ＶＩＰ室等服務，供客戶
      進行外幣保證金交易」等語。共同被告丑○○於調查站
      及偵查時供稱：「伊每日將市場行情及外匯相關專業知識
      告知客戶及公司員工，客戶、公司員工亦會向伊請教外匯
      問題，客戶可在立偉行或自家撥打電話到海達公司下單，
      每天交易完畢後，海達公司會傳真客戶交易資料到立偉行
      。若是新開戶之戶頭，由客戶自己匯到海達公司於匯豐銀
      行的帳戶，若客戶需補金，則由立偉行代收」等語。共
      同被告癸○供稱：「伊在立偉行使用之英文名字為Ｌｉｃ
      ａ，立偉行刊登應徵文書處理人員報紙廣告之真正目的為
      招攬客戶參與投資現貨外幣保證金交易。伊前曾應徵立偉
      行兼職文書職員，後來未再兼職，簽約擔任客戶，從事外
      匯現貨保證金交易，可能係有新進人員詢問過伊有關投資
      之事，因此被誤認為助理」等語。共同被告己○○供稱
      ：「伊於立偉行負責人事管理，立偉行招攬之人並未全部
      擔任文書人員，應徵人員亦有從事招攬客戶參與投資現貨
      外匯保證金交易，顧問Ｍｉｃｈａｅｌ負責為立偉行客戶
      及員工講解分析金融外匯趨勢及管理公司員工，Ｌｉｃａ
      擔任業務部組長，負責工作表格製作、文書處理、爭取客
      戶投資外匯買賣及公司一般雜務支出，就伊所知，立偉行
      應該沒有經主管機關核准從事期貨信託事業、期貨經理事
      業、期貨顧問事業或其他期貨服務事業，其與力富公司、
      海達公司係合作隸屬關係，立偉行以霸才視訊提供客戶下
      單交易之參考，客戶可以自行下單或以委託下單方式由業
      務組長及助理代為協助，午○○、辰○○、丁○○均是助
      理」等語。共同被告林凱莉供稱：「伊在立偉行擔任人
      事主管，我的薪水是負責人巳○○決定的，當初我進公司
      應徵，就是由巳○○面試的，三月間（九十年）公司負責
      人變更為申○○，就是由申○○決定我的薪水，金額沒變
      」等語。共同被告子○○供稱：「伊於八十九年六月至
      九十年三、四月間，在立偉行擔任服務人員，負責將金融
      資料及澳門傳過來的日結單交給客戶，客戶會在立偉行看
      盤、下單，若客戶在公司做一口交易，每口交易可拿到台
      幣五百元的佣金，若每月做超過三十口，每口獎金是六百
      元；立偉行鼓吹新進人員與力富公司簽約，客戶簽好合約
      後由助理拿走，告知簽約客戶交易帳號，客戶可據此下單
      或以委託方式，由ＡＥ代為下單」等語。共同被告辛○○供稱：「伊於立偉行擔任培訓助理，使用Ｃｏｌａ之英
      文名字，負責教導新進人員計算外國客戶外匯保證金交易
      盈虧、分發外匯交易走勢圖、行情資料等工作，Ｌｉｃａ
      偶而會到公司向新進文書人員說明外匯保證金交易好處，
      立偉行  與力富公司有業務合作關係，立偉行介紹之客戶
      透過力富公司從事外匯投資交易，立偉行並以霸才視訊提
      供予客戶作為交易參考，客戶可自行或委託他人下單，進
      行買賣指定外幣」等語。共同被告寅○○供稱：「伊於
      立偉行擔任助理，使用Ｃｏｃｏ之英文名字，負責協助顧
      問讓新進人員瞭解如何從事外匯現貨保證金交易，並提供
      資料給新進人員抄寫，立偉行客戶簽約時，由伊及Ｃｏｌ
      ａ直接將力富公司合約書交由客戶簽約，將簽好之合約書
      放於顧問室，並將收取之現金放在客服部，再依客服部排
      列之帳號告知客戶；就伊所知，午○○、辰○○、丁○○
      等人曾代其他客戶下單，每完成一口交易，可獲台幣五百
      元佣金；立偉行應該沒有經主管機關核准從事經營期貨信
      託事業、期貨經理事業、期貨顧問事業或其他期貨服務事
      業」等語。共同被告乙○○供稱：「伊於立偉行原負責
      計算公司海外客戶有關外匯保證金交易之盈虧，約一個月
      後改任培訓人員，負責教導新進人員計算海外客戶外匯保
      證金交易之盈虧，立偉行不斷登報應徵文書處理人員，但
      就公司業務狀況，並不需如此，實際目的在於透過此模式
      招攬客戶參與投資現貨外匯保證金交易」等語。共同被
      告邱千惠供稱：「伊在立偉行擔任培訓人員，協助新進人
      員瞭解如何從事外匯現貨保證金交易，及協助新進人員抄
      錄有關外匯行情新聞資料，立偉行係經營日幣、瑞士法朗
      、英鎊、歐元等外匯保證金交易之公司」等語。共同被
      告卯○○供稱：「伊於立偉行擔任文書組長，負責帶領新
      進人員散發國內外金融經濟情事資料，並教導電腦現貨報
      價及即時新聞、外匯買賣盈虧計算，協助顧問及助理，讓
      新進人員瞭解如何從事外匯現貨保證金交易，就伊所知，
      立偉行應該沒有經主管機關核准從事期貨信託、經理、顧
      問、服務事業」等語。共同被告壬○○供稱：「伊於立
      偉行擔任文書組長，負責分配新進人員工作、講授抄錄電
      腦貨幣現貨報價、有關外匯即時新聞及計算公司海外客戶
      外匯保證金交易之盈虧等工作」等語。共同被告午○○
      供稱：「伊於立偉行負責替海外客戶計算虧損及相關文書
      工作，知立偉行係從事外匯保證金交易之地下期貨公司，
      未經主管機關核准；立偉行以霸才視訊提供客戶如何下單
      交易之參考，辰○○、張慶生、黎志頡、曾玲君、戚鼎榮
      曾委託伊下單」等語。共同被告辰○○供稱：「伊擔任
      助理兼訓練組長，負責列印新聞與貨幣走勢圖，立偉行透
      過海達公司從事外匯保證金投資交易」等語。共同被告
      丁○○供稱：「伊兼任立偉行營業員，收入來源係替客戶
      下單，收取每口台幣五百元之佣金，無底薪，伊平均每月
      交易口數為二十口，曾接受戚鼎等客戶委託下單，就伊所
      知，立偉行並未經主管機關核准從事期貨信託、經理、顧
      問、服務事業，其透過力富公司、海達公司從事外匯投資
      交易」等語。共同被告未○○供稱：「伊於八十九年九
      月間前往立偉行應徵文書工作，而後再擔任培訓助理，負
      責教導新進人員計算國外客戶外匯保證金交易盈虧、分發
      外匯交易走勢圖、行情、剪報等教育資料，Ｌｉｃａ偶會
      到公司向新進文書人員說明外匯保證金交易好處；立偉行
      透過力富公司、海達公司從事外匯投資交易；伊於九十年
      二月離職」等語以觀，足證上開「立偉行」確有經營「外
      幣保證金交易」之顧問、經理業務，且被告巳○○、申○○二人與共犯Tonny、丙○○等人均係居於經管營運並享
      有決策權力地位之情事無疑。
（三）另被告巳○○於偵查時亦自承：「伊是立偉行、展毅行之
      負責人，立偉行負責力富公司在台客戶從事外匯買賣交易
      之諮詢，該行並設有ＶＩＰ室給客戶看盤下單，展毅行經
      營之業務與立偉行相同，均提供場所設備給客戶下單、看
      盤、拿資料。惟展毅行合作之對象係海達公司，力富公司
      、海達公司付給伊每一個客戶每個月一百美金」等語，及
      被告申○○於偵查時自白稱：「澳門海達公司一姓吳之顧
      問與伊洽談，說原來立偉行之負責人不做了，要伊設立新
      的立偉行，提供場所、電腦、匯率漲跌盤勢讓客戶自己在
      立偉行內下單，立偉行可收到海達公司給予之每口二十元
      美金收入，伊便於九十年三月間自行申請登記成立立偉行
      」等語。
（四）又證人黃上騰於調查站調查時供稱：「（展毅行以刊登廣
      告徵文書及行政助理為名，遊說前來應徵者成為公司客戶
      ，下單買賣外匯期貨，是否屬實？你成功遊說一名客戶在
      海達公司下單，你抽佣若干？）展毅行確以此方法說服來
      應徵之文書及行政助理成為客戶，但基本上客戶都有投資
      買賣外匯期貨之意願」等語。證人吳雪峰於調查站調查時
      供稱：「我約於民國九十年一月間在展毅行繳交美金貳萬
      元開立外幣保證金交易帳戶（帳號八０五二、匯款至香港
      匯豐銀行），進行外幣保證金交易，．．．．．．至於當
      初我開立外幣保證金帳戶，係由展毅行出面仲介我與澳門
      「海達公司」簽約，合約書由展毅行轉寄至海達公司」等
      語。證人王莊秋玉於調查站調查時供證：「．．．．．．
      （你如何至展毅行擔任文書工作，並從事外匯保證金交易
      ﹖）我是經由報紙上得知展毅行有應徵，自行前來應徵，
      經錄取後擔任該公司文書工作，在職期間，我對外匯保證
      金交易產生興趣，並在展毅行簽約開戶，從事外匯保證金
      交易工作」等語。足見展毅行以聘用文書人員為名，連續
      在報端媒體刊登徵人廣告，誘使不知情人士前來應徵後，
      並設法將應徵者吸收為客戶，而仲介客戶與澳門「海達公
      司」簽定外幣保證金交易之契約乙節屬實。
（五）至共同被告黃上騰確因與被告巳○○共同經營上開展毅行
      之「外幣保證金交易」之顧問、仲介及經理業務，因而經
      台灣高等法院台南分院判處有期徒刑十月，緩刑三年確定
      在案，亦有台灣台南地方法院九十年度訴字第一一二五號
      及台灣高等法院台南分院九十一年度上訴字第六二三號等
      刑事判決各一份附卷可按。
（六）又證人湯明珠、黃上騰、黎志頡、辛宜珊、宋芝儀、戚鼎
      榮、張慶生、曾玲君、王桂英、謝秋桂、蔡彩鳳、施翠華
      、王莊秋玉、吳雪峰、余柱恩、莊鴻炎、李姿利、盧鴻芳
      及共同被告丙○○、丑○○、癸○、己○○、林凱莉、子
      ○○、辛○○、寅○○、乙○○、邱千惠、卯○○、壬○○、午○○、辰○○、丁○○、未○○、吳雪峰、王莊秋
      玉等人於調查站及偵查時所為之上開陳述，雖屬審判外之
      陳述，但係於九十二年九月一日修正刑事訴訟法開始施行
      前已依法定程序進行之訴訟程序，依刑事訴訟法施行法第
      七條之三但書之規定，其效力不受影響，自得採為本件論
      罪科刑之依據，併此敘明。
（七）綜上所述，足證被告巳○○、申○○等二人上開所辯顯係
      事後圖卸之詞，不足採信，是罪證明確，其二人犯行均堪
      以認定。
二、按「本法所稱期貨交易，指依國內外期貨交易所或其他期
    貨市場之規則或實務，從事衍生自商品、貨幣、有價證券、
    利率、指數或其他利益之下列契約之交易．．．四、槓桿保
    證金契約：指當事人約定，一方支付價金一定成數之款項或
    取得他方授與之一定信用額度，雙方於未來特定期間內，依
    約定方式結算差價或交付約定物之契約」，期貨交易法第三
    條第一項第四款定有明文。按期貨交易法（以下簡稱期交
    法）第三條第一項第四款槓桿保證金契約，係指依其他期貨
    市場之規則或實務，當事人約定，一方支付價金一定成數之
    款項或取得他方授與之一定信用額度，雙方於未來特定期間
    內，依約定方式結算差價或交付約定物之契約，為期貨交易
    之一種。所謂依其他期貨市場之規則或實務係指於營業處所
    （店頭市場）進行之交易，槓桿保證金契約為於店頭市場交
    易之商品。期交法所規範之期貨交易契約是廣義的，期貨交
    易之地點包括集中市場與店頭市場，涵蓋任何合法及非法業
    者所交易之任何衍生性商品。按所謂「外匯保證金交易」
    ，係指一方於客戶與其簽約並繳付外幣保證金後，得隨時應
    客戶之請求，於保證金之數倍範圍內以自己之名義為客戶之
    計算，在外匯市場從事不同幣別間之即期或遠期買賣交易。
    此項交易不需實際交割，一般都在當日或到期前以反方向交
    易軋平而僅結算買賣差價。實務上客戶與銀行間所簽訂外匯
    保證金契約，均約定客戶得將契約延續至下一銀行營業日，
    且若契約自一銀行營業日延續下一銀行營業日，則客戶由於
    契約延續之差價所獲致之損益，經銀行確定後，即存入客戶
    外幣保證金帳戶或自其中扣除。換言之，外匯保證金契約雖
    然得於當日要求平倉，惟客戶簽訂外匯保證金契約時並不知
    何時會平倉（履行日不確定），得視匯率之變動而決定其平
    倉日，是該等契約實際上並無到期日，具有約定於未來時間
    履行契約之性質。此種契約以其具有１以保證金交易，２未
    來期間履約特性，３每日結算損益（mark to market)之期
    貨交易特有之結算制度，並於店頭市場交易，符合期貨交易
    法期貨交易契約之槓桿保證金契約之要件。任何人（包括公
    司、行號及個人）從事外匯保證金交易，除有期交法第三條
    第二項豁免之適用外，應受期貨交易法之規範。按「期貨
    顧問事業」係指接受委任，對期貨交易有關事業提供研究分
    析意見或建議、發行有關交易之出版品、舉辦有關期貨交易
    之講習等；「期貨經理事業」係指從事全權委託期貨交易，
    全權委託包括接受特定人之委託以及向非特定人募集資金從
    事期貨交易。從而，以招攬客戶至海外開立美金帳戶，並提
    供場所設備及相關外匯資訊（如價位詢問），供客戶自行下
    單進行外幣保證金交易者，即屬經營期貨顧問事業；如以接
    受委託書並收取佣金或手續費等方式，代他人操作外幣保證
    金交易，即屬經營期貨經理事業。進而詳言，有關企業顧問
    公司或商行招攬國人在境外開立美金帳戶，進行現貨外幣保
    證金交易，其方式不一而定，任何人除依期貨交易法第三條
    第二項規定豁免者外，以接受委託書並收取佣金或手續費等
    之方式代他人操作外幣保證金交易，係屬經營期貨經理事業
    。若以招攬客戶至海外開立美金帳戶，並提供場所設備及相
    關外匯資訊（如價位詢問），供客戶自行下單交易者，係屬
    經營期貨顧問事業。經營期貨經理或顧問事業必須經主管機
    關許可並發給許可證照，期貨交易法第八十二條第一項定有
    明文。因此未經許可擅自經營期貨經理事業或期貨顧問事業
    ，即違反該條項之規定，涉有期貨交易法第一一二條第五款
    之罪。按任何人除依期貨交易法第三條第二項規定豁免者
    外，非經財政部證券暨期貨管理委員會核准而經營期貨交易
    法第三條第一項之期貨交易業務，應依該法第一百十二條第
    三款、第四款規定處罰，而「仲介」行為視財政部證券暨期
    貨管理委員會未來對期貨仲介業之規範內容而定，是否違反
    期貨交易法第八十二條之規定，而有同法第一百十二條第五
    款罰則之適用，此部份俟財政部證券暨期貨管理委員會對其
    規範內容定案後另行定之。對期貨仲介行為未規範前，期貨
    仲介屬期貨商之業務，而未經財政部證券暨期貨管理委員會
    核准經營期貨業務者，核屬違反期貨交易法第五十六條第一
    項之規定，應依同法第一百十二條第三款之規定處罰。此經
    財政部證券暨期貨管理委員會以８６台財證（五）字第五六
    五六０號函釋在案可參。
三、核被告巳○○、申○○等二人，未經主管機關許可，擅自在
    上開「立偉行」、「展毅行」提供場所設備及相關外匯資訊
    ，供客戶自行下單進行外幣保證金交易之參考，擅自經營期
    貨顧問事業，亦接受客戶委託代為下單操作外幣保證金交易
    ，擅自經營期貨經理事業，按諸上開二之之說明，係違
    反期貨交易法第八十二條第一項之規定，應依期貨交易法第
    一百十二條第五款之未經許可擅自經營期貨顧問及經理事業
    罪論處；又上開「立偉行」、「展毅行」均非期貨商，竟擅
    自經營期貨交易業務，核被告巳○○、申○○等二人係違反
    期貨交易法第五十六條第一項之規定，應依期貨交易法第一
    百十二條第三款之擅自經營期貨商業務罪論處。至被告巳○○、申○○等二人以一經營之行為，同時觸犯期貨交易法第
    一百十二條第五款之未經許可擅自經營期貨顧問、經理事業
    罪，及期貨交易法第一百十二條第三款之擅自經營期貨商業
    務罪，為想像競合犯，應依刑法第五十五條之規定從情節較
    重之期貨交易法第一百十二條第五款之未經許可擅自經營期
    貨顧問、經理事業罪處斷。又關於「立偉行」部分，被告巳
    ○○與共犯Tonny、丙○○間，關於「展毅行」部分，被告
    巳○○與共犯黃上騰間，另被告申○○與共犯丙○○間，分
    別具有犯意聯絡及行為分擔，均為共同正犯。至被告巳○○
    先後二次行，犯罪構成要件相同，顯係基於概括犯意反覆為
    之，為連續犯，應依法論以一罪並加重其刑。又擅自經營期
    貨商業務部分，公訴人起訴法條雖未論及，但因事實欄已敘
    及，顯在起訴範圍之內，本院自應併予審判。原審疏未詳予
    審究，遽認並不能證明被告巳○○、申○○二人有何居於經
    管營運並享有決策權力地位之情事，而為無罪之判決，自有
    違誤。檢察官上訴意旨執此指摘原判決不當，非無理由，應
    由本院將原判決關於被告巳○○、申○○二人部分予以撤銷
    改判。爰審酌被告巳○○、申○○二人之智識程度、犯罪之
    動機、目的、手段、所生危害、經營期間之長短及犯罪後之
    態度等一切情狀，分別量處如主文第二、三項所示之刑，以
    示懲儆。復查被告巳○○前未曾受過有期徒刑以上刑之宣告
    ，被告申○○於八十一年間雖曾因賭博罪經台灣台中地方法
    院判處有期徒刑四月確定，並於同年五月十一日易科罰金執
    行完畢，惟執行完畢後五年內未曾受有期徒刑以上刑之宣告
    ，有其二人之台灣高等法院被告全國前案紀錄表足按，且其
    二人均僅係為貪圖小利而被利用之人，並非本件犯罪之主謀
    ，其二人經此教訓應知警惕，並無再犯之虞，本院認上開所
    宣告之刑以暫不執行為適當，故均併予宣告緩刑三年，以勵
    自新。
貳、上訴駁回部分：
一、公訴意旨略以：共同被告巳○○於上開時間擔任「立偉行」
    之負責人後，曾先後僱用被告丑○○（即Michael）擔任顧
    問，被告癸○（即Lica）擔任業務部組長，被告己○○、林
    凱莉擔任人事主管，被告子○○擔任客服人員，被告辛○○
    （即Cola）、寅○○（即Coco）、未○○、午○○擔任助理
    ，被告乙○○、邱千惠擔任培訓人員，被告卯○○、壬○○
    擔任文書組長，被告辰○○擔任訓練組長，被告丁○○擔任
    營業員。渠等十五人亦均明知未經主管機關許可，不得擅自
    經營「外幣保證金交易」之顧問、仲介及經理業務，竟於上
    開時間受共同被告巳○○之雇用，擅自在上開「立偉行」共
    同經營期貨顧問、經理事業，嗣「立偉行」由被告申○○接
    手後，復與被告申○○共同經營，因認被告丑○○、癸○、
    己○○、林凱莉、子○○、辛○○、寅○○、未○○、午○○、乙○○、邱千惠、卯○○、壬○○、辰○○、丁○○等
    十五人，亦均涉有期貨交易法第一百十二條第五款擅自經營
    期貨顧問、經理事業之罪嫌云云。
二、按犯罪事實應依證據認定之，無證據不得認定犯罪事實；又
    不能證明被告犯罪者，應諭知無罪之判決，刑事訴訟法第一
    百五十四條第二項、第三百零一條第一項分別定有明文。次
    按事實之認定，應憑證據，所謂證據，須適於為被告犯罪事
    實之證明者，始得採為斷罪資料，如未能發現相當證據，或
    證據不足以證明，自不能以推測或擬制之方法以為裁判基礎
    ；又認定不利於被告之事實，須依積極證據，苟積極證據不
    足為不利於被告事實之認定時，即應為有利於被告之認定，
    更不必有何有利之證據（最高法院五十三年臺上字第二七五
    ０號、三十年上字第八一六號、四十年臺上字第八六號判例
    參照）。另刑事訴訟法第一百六十一條已於九十一年二月八
    日修正公布，其第一項規定：檢察官就被告犯罪事實，應負
    舉證責任，並指出證明之方法。因此，檢察官對於起訴之犯
    罪事實，應負提出證據及說服之實質舉證責任。倘其所提出
    之證據，不足為被告有罪之積極證明，或其指出證明之方法
    ，無從說服法院以形成被告有罪之心證，基於無罪推定之原
    則，自應為被告無罪判決之諭知（最高法院九十二年臺上字
    第一二八號判例參照）。
三、訊據被告丑○○等十五人雖均坦承於上開時間有受僱在「立
    偉行」工作之事實不諱，惟均堅詞否認有擅自經營期貨顧問
    、經理事業之犯行，其中：(一)被告丑○○辯稱：八十九年中
    到年底，立偉行的Tonny顧問詢問是否有意願到立偉行工作
    ，便介紹伊與力富公司人員認識，進而受僱於力富公司，工
    作內容則是每日抽一點時間在立偉行講解有關外幣市場之新
    聞，並未幫客戶從事外幣保證金的交易，遇有客戶詢問問題
    ，也只是陳述個人經驗而已。另伊與共同被告巳○○、申○○並無犯意聯絡云云。(二)被告癸○辯稱：八十七年年初是看
    報紙應徵中午兼職工作，負責寫資料，並未與客戶接洽或幫
    客人從事外幣保證金交易，且只工作六天而已云云。(三)被告
    丁○○辯稱：伊於八十九年五、六月時，是看報紙去立偉行
    應徵文書工作，工作內容是看電腦行情，公司提供客戶交易
    資料，伊幫客戶計算盈虧，完全依照公司指示辦理，並未與
    客戶接洽，亦未擔任營業員，只是作文書工作而已，並未賺
    取任何傭金，且於同年十月即離職。離職後伊才開始投資外
    幣保證金交易，是自己將錢匯款到澳門力富公司云云。(四)被
    告未○○辯稱：當時剛退伍沒有多久看報紙去立偉行應徵工
    作，工作內容即是發資料、看財經即時新聞，並未與立偉行
    客戶接觸過云云。(五)林凱莉辯稱：伊於八十九年六、七月看
    報紙應徵文書人員與人事人員，工作內容只是依照顧問指示
    負責人員面試及報到工作，並未與客戶有所接觸，且當初在
    立偉行有看到懸掛營利事業登記證，不知公司是不合法的，
    純粹是找工作謀生才去應徵此工作的。另伊與共同被告巳○○、申○○並無犯意聯絡云云。(六)被告子○○辯稱：八十九
    年六、七月間看報紙應徵晚上六點到凌晨三點的客服人員，
    負責撿拾公司從澳門傳過來的日結單傳真，讓客戶自行拿取
    ，及結束時要關門，並未幫忙客戶作什麼事情，伊只是上班
    賺錢領薪水而已。另伊並未見過共同被告巳○○，與之無犯
    意之聯絡云云。(七)被告辛○○辯稱：當初是看報紙去立偉行
    應徵文書人員，因看到公司登記許可證明，覺得公司是合法
    的，才去上班，原本擔任文書工作，負責抄寫與金融有關之
    資料，之後改當助理，負責將公司提供之資料發給文書人員
    抄寫，均是依顧問丙○○所交代辦理，伊與客戶並無工作上
    之接觸，也未幫客戶處理任何事務。另伊與共同被告巳○○
    、申○○並無犯意之聯絡云云。(八)被告己○○辯稱：伊是看
    報紙應徵文書的工作，工作內容是負責人事工作，包括人員
    面試、請假、人員管理的工作，並不會與立偉行客戶有所接
    觸或幫客戶處理外幣保證金交易事宜。伊只是人事人員，不
    是主管，都是依照顧問指示辦理，且有看過立偉行的執照，
    只知道是有立案的公司云云。(九)被告寅○○辯稱：伊是高職
    畢業生，白天工作，晚上上課，為了打工才看報紙應徵行政
    助理工作，工作內容只是列印財經新聞與報表而已，並未從
    事與客戶有關之事務，亦未與客戶接觸，約一年後即離職，
    對於立偉行從事地下期貨交易並不知情，迄至接到起訴書後
    才知立偉行並未經主管機關許可云云。(十)被告乙○○辯稱：
    伊於八十九年年底看報紙應徵文書工作，是退伍後第一份工
    作，工作內容即幫海外客戶填寫資料抄寫報表，之後因當初
    教伊之人不做了，才由伊擔任教導新進人員之培訓工作，但
    從未與客戶接洽或幫客戶辦理任何事項，在立偉行只是單純
    從事文書工作，按照老闆交代去工作而已云云。(十一)被告邱千
    惠辯稱：伊不知道立偉行未經許可，純粹是看報紙去應徵文
    書抄寫工作，只是晚上兼職三個鐘頭而已，負責看電腦螢幕
    抄寫一些貨幣資料，並未幫客戶處理外幣保證金交易文件，
    對公司內部情況並不清楚云云。(十二)被告卯○○辯稱：伊是八
    十九年三月、四月間，看報紙去應徵總機小姐，工作內容只
    是單純接電話而已，並未與客戶接洽或幫客戶處理文件，亦
    不知立偉行從事外幣保證金交易，且未經主管機關核准云云
    。(十三)被告壬○○辯稱：伊於九十年二月中旬看報紙至立偉行
    應徵文書工作，依照公司指示抄寫資料，並未與客戶有所接
    觸或幫客戶處理任何事務，一個多月後，因身體不適就沒再
    回去工作。當初並不知立偉行未經主管機關核准，只是要找
    工作而已，不知道是違法的云云。(十四)被告午○○辯稱：當時
    是應徵文書處理工作，並不知道立偉行未經主管機關許可是
    地下期貨公司，伊只負責抄寫外幣價格變動及財經資訊，並
    未與立偉行客戶有所接觸，約一個月後即辭去文書工作，自
    行出錢純粹投資，當立偉行的客戶云云。(十五)被告辰○○辯稱
    ：伊出社會找工作只是想賺錢，故於八十九年七、八月間看
    報紙至立偉行應徵行政助理的工作，只負責抄寫新聞，並未
    幫客戶處理開戶或是外幣保證金交易事宜，工作一個月即離
    職。九十年四月間因缺錢，經徵得顧問丙○○之同意後，又
    回立偉行工作二、三個月，處理電腦、影印資料、打雜等工
    作，亦未幫客戶作外幣保證金交易事宜。且當初有詢問立偉
    行樓下人員，表示立偉行開設好幾年了，如果公司違法，何
    以可以開立這麼久？伊對於如何違反法規並不瞭解云云。
四、經查：
（一）澳門力富公司於八十八年底間，派姓名年籍不詳英文名字
      Tonny之成年男子前來臺灣，在臺中市○○○路○段二四
      七號五樓之三設立「立偉行」，未經主管機關許可得以從
      事期貨顧問及仲介服務事業前，卻先在臺灣徵得原在「立
      偉行」擔任清潔工作之共同被告巳○○同意，擔任「立偉
      行」之登記負責人，並辦理營利事業登記，再由力富公司
      派員前來實際負責「立偉行」之營運，另僱用被告丑○○
      在「立偉行」講解外幣市場訊息，並登報招募員工，先後
      僱用被告己○○、林凱莉為人事部員工、被告子○○為客
      服人員、被告辛○○負責文書、助理工作、被告寅○○、
      辰○○為行政助理、被告乙○○負責文書工作，之後擔任
      培訓人員、被告邱千惠、壬○○、午○○、丁○○、未○○處理文書工作、被告卯○○為總機小姐及其他員工分別
      擔任人事、客服、助理、培訓、文書、接聽電話等事務，
      目的則在鼓吹員工投資現貨外匯保證金交易，如員工願意
      投資，即由「立偉行」提供力富公司印製之合約書（內含
      風險公開說明書、同意書、現貨外幣黃金交易規則、客戶
      資料表、委任書、客戶同意書、授權書、切結書、匯款委
      託書），在「立偉行」辦理簽約手續，並代收開戶最低保
      證金美金一萬元（可彈性降低），再匯入力富公司設在澳
      門匯業銀行有限公司之帳戶，完成開戶手續後，客戶即可
      依「立偉行」提供之外幣即時行情走勢報價視訊系統，在
      ＶＩＰ室內自行打電話通知力富公司，由力富公司下單至
      國際金融市場，操作買賣指定之外幣，外幣種類有日幣、
      瑞士法朗、英鎊、歐元。此種交易不需實際交割，一般都
      在當日或到期日前以反方向交易軋平，而僅結算買賣差價
      ，如價差超過保證金之一定成數時，「立偉行」會通知客
      戶在價差範圍內補足不足之保證金，客戶如不即時補足，
      力富公司即會將該筆外幣在國際外匯市場賣出，每次交易
      完成，力富公司會在翌日將交易日結單傳真至「立偉行」
      ，由客服部轉交予客戶，而每交易一口，力富公司可向客
      戶抽取手續費美金（八十元），力富公司依客戶交易量，
      每名客戶每月朋分美金一百元交易費予「立偉行」。嗣因
      力富公司為海達公司所併購，海達公司即於九十年一月間
      改派被告丙○○前來「立偉行」實際負責「立偉行」之經
      營，並於九十年三月起，另徵得原先要至「立偉行」應徵
      清潔工作之被告申○○同意，改由被告申○○擔任「立偉
      行」登記負責人，經營方式同前，客戶匯款則改匯至海達
      公司設在澳門之匯豐銀行帳戶，且海達公司係朋分所收取
      手續費美金八十元中之美金二十元予「立偉行」。共同被
      告巳○○、申○○先後擔任「立偉行」之登記負責人，每
      月各可領取新臺幣三萬元之報酬等情，業據共同被告巳○○、申○○及被告丑○○、癸○、己○○、林凱莉、子○○、辛○○、寅○○、辰○○、乙○○、邱千惠、壬○○
      、午○○、丁○○、未○○、卯○○等人於法務部調查局
      臺中市調查站、偵查中及原審審理時均供稱明確，復經曾
      任職於「立偉行」之員工宋之儀、陳容姍、林萬春、簡美
      婉、巫孟宜、陳素銀、蔡昭玲、員工暨投資客戶張慶生、
      楊幸芳、陳慶崧、王桂英、廖菀貞、謝秋桂、施翠華、投
      資客戶蔡彩鳳於臺中市調站詢問時，員工暨投資客戶黎志
      頡、辛宜珊、戚鼎榮、曾玲君於臺中市調站及原審審理時
      分別證述無訛，並有扣案之客戶授權書、員工資料、成交
      資料、公司資料、匯款單據、合約書、行情資料、客戶資
      料、出勤表、追繳保證金通知書、開戶通知書、營利事業
      登記核准通知書、訓練資料、雜記、下單錄音帶等物可資
      佐憑。
（二）至被告丑○○、癸○、林凱莉、子○○、辛○○等人於原
      審雖辯稱：期貨契約是一種遠期契約，亦即指當事人約定
      於未來特定時間，依特定價格及數量等交易條件買賣約定
      標的物，或於到期前或到期時結算差價之契約，而期貨交
      易價格則由市場供需決定。惟「立偉行」所交易者為外幣
      即時買賣，亦即現買現賣，無須等待未來特定時間再行交
      易，與期貨之遠期契約性質不同，並非期貨，不構成違反
      期貨交易法云云。然按期貨交易法第三條第一項第四款槓
      桿保證金契約，係指依其他期貨市場之規則或實務，當事
      人約定，一方支付價金一定成數之款項或取得他方授與之
      一定信用額度，雙方於未來特定期間內，依約定方式結算
      差價或交付約定物之契約，為期貨交易之一種。所謂依其
      他期貨市場之規則或實務係指於營業處所（店頭市場）進
      行之交易，槓桿保證金契約為於店頭市場交易之商品。期
      貨交易法所規範之期貨交易契約是廣義的，期貨交易之地
      點包括集中交易市場與店頭市場，涵蓋任何合法及非法業
      者所交易之任何衍生性商品。再所謂「外匯保證金交易」
      ，係指一方於客戶與其簽約並繳付外幣保證金後，得隨時
      應客戶之請求，於保證金之數倍範圍內以自己之名義為客
      戶之計算，在外匯市場從事不同幣別間之即期或遠期買賣
      交易。此項交易不需實際交割，一般都在當日或到期前以
      反方向交易軋平而僅結算買賣差價。實務上客戶與銀行間
      所簽訂外匯保證金契約，均約定客戶得將契約延續至下一
      銀行營業日，且若契約自一銀行營業日延續至下一銀行營
      業日，則客戶由於契約延續之差價所獲致之損益，經銀行
      確定後，即存入客戶外幣保證金帳戶或自其中扣除。換言
      之，外匯保證金契約雖然得於當日要求平倉，惟客戶簽訂
      外匯保證金契約時並不知何時會平倉（履行日不確定），
      得視匯率之變動而決定其平倉日，是該等契約實際上並無
      到期日，具有約定於未來時間履行契約之性質。此種契約
      以其具有：1.以保證金交易；2.未來期間履約特性；3.每
      日結算損益 (mark to market)之期貨交易特有之結算制
      度並於店頭市場交易，符合期貨交易法期貨交易契約之槓
      桿保證金契約要件。任何人（包括公司、行號及個人）從
      事外匯保證金交易，除有期貨交易法第三條第二項豁免之
      適用外，應受期貨交易法之規範。又有關企業顧問公司招
      攬國人在境外開立美金帳戶，進行現貨外幣保證金交易，
      其方式不一而足，任何人除依期貨交易法第三條第二項規
      定豁免者外，以接受委託書並收取佣金或手續費等之方式
      代他人操作外幣保證金交易，係屬經營期貨經理事業。若
      以招攬客戶至海外開立美金帳戶，並提供場所設備及相關
      外匯資訊（如價位詢問），供客戶自行下單交易者，係屬
      經營期貨顧問事業。依期貨交易法第八十二條第一項之規
      定，經營期貨經理或顧問事業須經主管機關（即本會）許
      可並發給許可證照。因此未經許可擅自經營期貨經理或顧
      問事業，即違反該條項之規定，涉有同法第一百十二條第
      五款之罪嫌，財政部證券暨期貨管理委員會八十七年五月
      二十六日（八七）台財證（七）第五三六七二號、八十七
      年五月五日（八七）台財證（七）第二八二四六號著有函
      釋可參（臺灣高等法院九十一年度上訴字第五六六號刑事
      判決參照）。是以所謂外匯保證金交易既為槓桿保證金交
      易之一種，而屬期貨交易法第三條規定期貨交易業務之一
      ，自應受期貨交易法之規範，是被告丑○○、癸○、林凱
      莉、子○○、辛○○等人上開所辯，尚無可採。從而，「
      立偉行」未經主管機關許可，卻有從事期貨顧問及仲介服
      務事業之事實，至臻明確，堪以認定，合先敘明。
（三）然按從事期貨顧問事業與期貨經理事業，本非一人所能獨
      立完成，並均以公司行號為之。期貨交易法第一百十二條
      第五款所處罰之對象，固係未經許可擅自經營各項期貨服
      務事業之人，但所謂「經營」，當指就該事業之經管、營
      運，具有決策權之人。尤以僅受任於非法期貨組織而從事
      一般附隨業務者，其行為既不足以對期貨交易秩序造成危
      害，若非本於犯意聯絡參與決策運作，則其既未與經營者
      形成共犯結構，自不能以期貨交易法相繩。否則，如謂係
      全體所有參與該事業，不問上、下及有無經管、營運決策
      權，一概一網打盡，咸認為共犯結構，施以刑罰，當非立
      法本旨，亦與人民對於法律之感情及認知有所違背。參酌
      公司法第十五條第三項（修正前）、第十九條第一項規定
      擅自經營公司登記範圍以外之業務，及以未經設立公司之
      名義經營業務，均以公司負責人為處罰對象，本院認就期
      貨交易法第一百十二條第五款所稱之「經營」，應指經管
      營運而享有決策權力負責之人，始合於立法意旨。（臺灣
      高等法院九十二年度上訴第六０八號、第二七八八號、九
      十一年度上訴第五六六號判決可資參照）。準此：
  、被告丑○○於臺中市調站係供陳：「我於八十九年八月間
      前，我回去遇到澳門力富公司李姓負責人，問我是否願意
      到台灣台中『立偉行』擔任顧問，每月支領港幣一萬五千
      元。由於當時我未有工作，又有外匯買賣經驗就同意了，
      我工作是每天將市場的行情，及外匯相關專業知識告知客
      戶、公司員工，或客戶、公司員工對於買賣外匯問題向我
      請教，我的薪水是力富公司以港幣匯入我香港匯豐銀行帳
      戶內。」等語，於原審審理時仍供稱：「（問：立偉行任
      職經過？）八十九年年中到年底。因為之前我與我太太偶
      爾去立偉行，而一個顧問問我看看要不要去那邊工作，那
      個顧問是Tonny，Tonny介紹我與力富公司人員認識，我的
      薪水是力富公司給我的，我的工作是力富公司人員跟我談
      的。我的工作就是每天抽一點時間在立偉行講解有關於外
      幣市場的新聞，工作時間不固定，後來我實際上從事的也
      是這樣的工作。我的工作與客戶並沒有直接接觸。我並沒
      有幫客戶從事開戶下單事宜。」等語，但於臺中市調站調
      查人員詢問時，對於「立偉行」何時成立、何人發起、成
      立經過、資本額若干、何人出資、實際出資金額、負責人
      何時變更為申○○、登記營業項目、「立偉行」是否經主
      管機關核准從事經營期貨信託事業、期貨經理事業、期貨
      顧問事業或其他其貨服務事業、「立偉行」與力富公司之
      合作關係為何、「立偉行」收入來源、與力富公司如何拆
      帳朋分手續費、客戶簽約參與投資現貨外匯保證金交易所
      簽立之合約如何處理、「立偉行」向客戶收取保證金後如
      何處理、如何收取交易手續費、有無經紀人、經紀人代客
      下單是否需簽訂委託書、「立偉行」員工分紅、金計算
      情形等項，均答稱不清楚等情，有各該筆錄可資佐憑。衡
      情，被告丑○○若係實際負責「立偉行」營運之人，對於
      上開各節，豈有不知情之理？被告辯稱：只是被派至「立
      偉行」負責每日講解、分析云云，尚非不可採。被告辛○○於原審審理時亦供陳：「我只做到九十年二月，只有作
      半年多時間。．．．我在公司主管，原先是Tonny顧問，
      後來就是Allen顧問。」等語，被告卯○○則供稱：「於
      八十九年三月、四月間，我看報紙去應徵總機小姐．．．
      我在公司的主管就是吳顧問，即被告丙○○，公司也都是
      被告丙○○負責。今日到庭其他被告（按包括被告丑○○
      ）我都不認識。」等語，有原審初次訊問筆錄可參，益徵
      被告丑○○所言，確有所據。而被告己○○在臺中市調站
      之筆錄雖記載：「『立偉行』之主要人事組織架構為(一)顧
      問：負責工作為本公司客戶及員工講解分析金融外匯趨勢
      ，以及管理公司員工，歷任為Michael（按即被告丑○○
      ），現任為Allen（按即被告丙○○）．．．」等語，被
      告林凱莉、寅○○在臺中市調站之筆錄亦記載：「．．
      ．公司現場負責人是顧問Michael（按即被告丑○○）。
      」等語，但被告己○○、林凱莉、寅○○於原審審理時否
      認有如此陳述，經原審實際勘驗詢問筆錄錄音帶結果，確
      與被告己○○、林凱莉被詢問時之情形不一，有各該錄音
      帶可憑及原審勘驗筆錄可考，依刑事訴訟法第一百條之一
      第二項規定，自不得作為證據。此外，公訴人又未能提出
      其他確切之證據證明被告丑○○有何實際參與「立偉行」
      之情事，自難徒憑被告丑○○供認有受僱於力富公司，並
      被派至「立偉行」擔任外幣行情解析工作之事實，即遽認
      被告丑○○確係「立偉行」之實際負責人，或對於「立偉
      行」之經管、營運，有何居於決策權地位之情事。
  、至於被告癸○、己○○、林凱莉、子○○、辛○○、寅○○、乙○○、邱千惠、卯○○、壬○○、午○○、辰○○
      、丁○○、未○○均係依報載徵職廣告，至「立偉行」應
      徵工作，分別經錄用擔任文書、人事、客服、助理、培訓
      、總機等職務，係受僱於「立偉行」，均依指示從事業務
      ，而未居於經營決策之地位等情，業據被告癸○、己○○
      、林凱莉、子○○、辛○○、寅○○、乙○○、邱千惠、
      卯○○、壬○○、午○○、辰○○、丁○○、未○○等人
      分別供明在卷，且依卷附資料，又查無關於被告癸○、己○○、林凱莉、子○○、辛○○、寅○○、乙○○、邱千
      惠、卯○○、壬○○、午○○、辰○○、丁○○、未○○
      等人在「立偉行」有實際參與管理決策之證據，復核與一
      般應徵工作者，皆係聽命指示從事業務之常情相符。再者
      ，「立偉行」為合法登記之行號（領有營利事業登記證）
      ，被告癸○、己○○、林凱莉、子○○、辛○○、寅○○
      、乙○○、邱千惠、卯○○、壬○○、午○○、辰○○、
      丁○○、未○○等人主觀上是否知悉「立偉行」係違法從
      事期貨業務，亦非無疑。公訴人又未能指出其他確切之證
      據證明被告癸○、己○○、林凱莉、子○○、辛○○、寅
      ○○、乙○○、邱千惠、卯○○、壬○○、午○○、辰○○、丁○○、未○○等人確有負責經營，並居於管理決策
      地位之情事，則依現有證據，僅能認定被告癸○、己○○
      、林凱莉、子○○、辛○○、寅○○、乙○○、邱千惠、
      卯○○、壬○○、午○○、辰○○、丁○○、未○○等人
      均只是依指示從事業務之受僱人，而非經管營運、享有決
      策權力負責之人。
  、綜上所述，公訴人所舉之證據尚不足以證明被告丑○○、
      癸○、己○○、林凱莉、子○○、辛○○、寅○○、乙○○、邱千惠、卯○○、壬○○、午○○、辰○○、丁○○
      、未○○等十五人於「立偉行」工作期間，渠等有何居於
      經管營運並享有決策權力地位之情事，揆諸上揭說明，自
      均與期貨交易法第一百十二條第五款所定經營之要件有間
      。此外，復查無其他確切證據足以證明被告丑○○等十五
      人確有公訴人所指之違反期貨交易法之犯行，是其等十五
      人之犯罪並不能證明。
五、原審調查後，以被告丑○○、癸○、己○○、林凱莉、子○○、辛○○、寅○○、乙○○、邱千惠、卯○○、壬○○、
    午○○、辰○○、丁○○、未○○等十五人之犯罪並不能證
    明而為無罪之判決，核無違誤。檢察官此部分上訴意旨仍執
    前詞，指摘原判決不當，並無理由，應予駁回。
六、又被告丑○○、午○○等二人於本院言詞辯論時經合法傳喚
    而無正當理由不到庭，爰不待其陳述逕行判決。
參、據上論結，應依刑事訴訟法第三百六十九條第一項前段、第
    三百六十四條、第二百九十九條第一項前段、第三百六十八
    條、第三百七十一條、期貨交易法第一百十二條第三款、第
    五款、刑法第十一條前段、第二十八條、第五十六條、第五
    十五條、第七十四條第一款、第二款，判決如主文。
本案經檢察官酉○○到庭執行職務。
中    華    民    國    95    年     4     月    18   日
                刑事第八庭  審判長法  官  羅  得  村
                                  法  官  陳  宏  卿
                                  法  官  劉  榮  服
上列正本證明與原本無異。
除檢察官及被告巳○○、申○○得上訴外，餘均不得上訴。
如不服本判決應於收受送達後十日內向本院提出上訴書狀，其未
敘述上訴之理由者並得於提起上訴後十日內向本院補提理由書（
均須按他造當事人之人數附繕本）。
                                  書記官  周  巧  屏
中    華    民    國    95    年    4     月    18    日
附錄本案論罪法條全文：
期貨交易法第一百十二條：
有下列情事之一者，處七年以下有期徒刑，得併科新台幣三百萬
元以下罰金：
  一  未經許可，擅自經營期貨交易所或期貨交易所業務者。
  二  未經許可，擅自經營期貨結算機構者。
  三  違反第五十六條第一項之規定者。
  四  未經許可，擅自經營槓桿交易商者。
  五  未經許可，擅自經營期貨信託事業、期貨經理事業、期貨
      顧問事業或其他期貨服務事業者。
  六  期貨信託事業違反第八十四條第一項規定募集期貨信託基
      金者。
  七  違反第一百零六條、第一百零七條或第一百零八條第一項
      之規定者。
                                                      Ｆ


司法院資訊處製作；財團法人民間司法改革基金會備份。
